臺灣高等法院刑事判決
111年度上訴字第865號
上  訴  人  
即  被  告  卓承志

選任辯護人  黃智謙律師
上列上訴人因違反毒品危害防制條例等案件，不服臺灣桃園地方
法院110年度訴字第578號，中華民國110年12月29日第一審判決
（起訴案號：臺灣桃園地方檢察署109年度偵字第37314號），提
起上訴，本院判決如下：
    主  文
上訴駁回。
    理  由
一、按刑事訴訟法第348條規定：「上訴得對於判決之一部為之
    。對於判決之一部上訴者，其有關係之部分，視為亦已上訴
    。但有關係之部分為無罪、免訴或不受理者，不在此限。上
    訴得明示僅就判決之刑、沒收或保安處分一部為之。」本案
    原審判決後，被告僅就原審判決之量刑部分提起上訴，上訴
    理由書、補充上訴理由書(本院卷第35至48頁)及本院審理筆
    錄(本院卷第171頁)在卷可稽，其餘原審判決認定事實與科
    刑所應適用之法律，因均未經上訴，業已確定，自不在本院
    之審理範圍(刑事訴訟法第348條立法理由參照)。是本件上
    訴審理範圍，僅限原審判決關於被告所科之刑量刑部分，認
    定事實、應適用之法律及沒收部分，自無庸再贅為引述及判
    斷。
二、被告上訴意旨略以：被告坦承犯行，而與共犯販賣之毒品數
    量及金額均非龐大，對象亦僅有1人，與大盤、中盤毒梟買
    賣嚴重危害社會治安之情節、惡性均不同。若一律科處本罪
    法定本刑，似嫌過重，請參酌被告之犯罪動機、目的、手段
    及侵害程度，依刑法第59條之規定減輕其刑，並從輕量刑。
    又被告所犯圖利聚眾賭博部分，一般實務量刑均在6月以下
    得易科罰金之範圍，原審判決卻量處有期徒刑8月，而與販
    賣毒品未遂部分，訂應執行有期徒刑4年6月，量刑顯然過重
    云云。
三、按刑法第59條關於裁判上減輕之規定，必於審酌一切之犯罪
    情狀，在客觀上顯然足以引起一般同情，認為縱予宣告法定
    最低刑度猶嫌過重者，始有其適用，以避免濫用，破壞立法
    者設定法定刑之立法政策。是本條固屬法院依法得自由裁量
    之事項，然並非漫無限制，必須犯罪另有特殊之原因與環境
    ，在客觀上足以引起一般同情，認為即予宣告法定低度刑期
    ，猶嫌過重者，始有其適用，至於被告無前科、坦白犯行、
    素行端正，以及犯罪之動機、犯罪之手段或犯罪後之態度、
    所生損害或危害之輕重等情狀，無非均屬應依刑法第57條所
    定，在法定刑內從輕科刑之標準。本件原審判決已審酌被告
    所犯危害個人、家庭、社會、國家甚鉅，實應嚴予禁絕，因
    而立法者將修正前毒品危害防治條例第4條第3項之販賣第三
    級毒品之犯罪，定其法定本刑為7年以上有期徒刑，得併科7
    00萬元以下罰金之重刑。被告為本件犯行時業已成年，復曾
    因共同販賣第三級毒品案件遭判處罪刑在案，對於販賣第三
    級毒品行為之違法性及對社會之危害性當有認識，竟仍為牟
    一己私利，共同與李恆販賣本案毒品與他人，無論動機為何
    ，均顯然非偶然失慮，亦僅屬法定刑內審酌量刑之標準，客
    觀上並無情輕法重而堪予憫恕之處，均無縱科以最低刑度猶
    嫌過重之情形，自不宜再援用刑法第59條規定，減輕其刑，
    甚為明確。被告上訴意旨所舉之情，均無非係屬應依刑法第
    57條所定量刑審酌之事由而已，並不符上述法定犯罪之情狀
    顯可憫恕，認科以最低度刑仍嫌過重者，而得酌量減輕其刑
    之要件。此部分上訴意旨之主張，並無理由。
四、刑法第57條所定量刑審酌之事由，本及應個案情節不同，而
    為不同之審酌，他案法院判決之刑度，與本案被告犯罪之動
    機、目的、犯罪時所受之刺激、犯罪之手段、犯罪行為人之
    生活狀況、犯罪行為人之品行、犯罪行為人之智識程度、犯
    罪行為人與被害人之關係、犯罪行為人違反義務之程度、犯
    罪所生之危險或損害、犯罪後之態度等情，不可能完全相同
    ，自無從比附援引。爰以被告之行為人責任為基礎，審酌被
    告正值青壯之年，不思以正當途徑賺取生活所需，竟供給賭
    博場所、聚眾賭博財物，從中牟利，助長投機賭風，而其前
    曾因共同販賣第三級毒品，曾經法院判處徒刑後，猶未能記
    取教訓，復企圖藉由販賣毒品獲取不法利益之犯罪動機、目
    的及手段，再次無視政府查緝毒品之禁令而為本案犯行，不
    僅戕害他人身體健康，更助長毒品氾濫，其本案所為均影響
    社會治安，自應受相當之刑事非難。又審酌被告共犯販賣之
    毒品數量及金額均非龐大，對象亦僅有1人，與大盤、中盤
    毒梟買賣嚴重危害社會治安之情節、惡性均不同犯罪後終能
    坦承犯行之態度，及本案被告所犯罪刑之規模、持續期間、
    所獲利益、所生危害，並考量被告之智識程度、家庭、生活
    狀況等一切情狀，亦堪認原審判決就被告所犯共同犯圖利聚
    眾賭博罪，共同犯販賣第三級毒品未遂罪，分別量處原審判
    決主文欄所宣告之刑，並無明顯違反刑法第57條所定，科刑
    時應以行為人之責任為基礎並審酌上開一切情狀之處，被告
    上訴意旨仍指摘原審判決就所犯上開二罪量刑過重，應再減
    輕其刑，亦無理由。
五、本院再審酌被告所犯上開二罪，罪質不同，但犯罪時間相近
    ，考量人之生命有限，刑罰對被告所造成之痛苦程度，係以
    刑度增加而生加乘效果，而非等比方式增加，如以實質累加
    方式執行，刑責恐將偏重過苛，不符現代刑事政策及刑罰之
    社會功能。又上開數罪於併合處罰時，責任非難重複之程度
    甚高，以及實現刑罰經濟的功能，數罪併罰時對法益侵害並
    無特別加重之必要等一切情狀，亦堪認原審判決就被告所犯
    上開二罪，綜合上情而定其應執行刑，如原審判決主文欄所
    載，亦稱允當。被告仍執前詞，請求再減輕其刑並從輕定應
    執行刑，均顯無理由，自應予以駁回。　
據上論斷，應依刑事訴訟法第368條，判決如主文。
本案經檢察官謝咏儒提起公訴，檢察官曾俊哲到庭執行職務。
中　　華　　民　　國　　111 　年　　7 　　月　　6 　　日
                  刑事第十九庭  審判長法　官  曾淑華
                                      法　官  李殷君
                                      法　官  陳文貴
以上正本證明與原本無異。
販賣第三級毒品未遂部分如不服本判決，應於收受送達後20日內
向本院提出上訴書狀，其未敘述上訴之理由者並得於提起上訴後
20日內向本院補提理由書（均須按他造當事人之人數附繕本）「
切勿逕送上級法院」。
聚眾賭博部分不得上訴。
                                      書記官  俞妙樺
中　　華　　民　　國　　111 　年　　7 　　月　　6 　　日